ACORDAO-COMPLETO-2344659

ACÓRDÃO DE RELAÇÃO

ACÓRDÃO DE RELAÇÃO 237/2019 ATA 4/2019 - PLENÁRIO

Acórdão 237/2019-TCU-Plenário
Trata-se de solicitação formulada pelo Exmo. Sr. Ministro de Minas e Energia, Bento Albuquerque, com pedido de prorrogação por 60 (sessenta) dias do prazo para encaminhamento, ao Tribunal de Contas da União, dos relatórios de gestão e das peças complementares previstas no caput do art. 1º e no art. 13, incisos I, II e III, da Instrução Normativa TCU 63/2010, relativas ao Processo de Contas Extraordinárias da Eletrobrás Distribuição Rondônia S/A (Ceron) , referente ao exercício de 2018.
Considerando que o art. 7º da aludida instrução normativa definiu que os prazos estabelecidos em seu art. 6º, e nas decisões normativas, podem ser prorrogados pelo Plenário do Tribunal, em caráter excepcional, a partir de solicitação fundamentada formulada por quaisquer das autoridades arroladas nos incisos I a IV do art. 7º, dentre as quais se inclui ministro de estado;
considerando que em 30/08/2018 ocorreu a homologação e assinatura do contrato que trata da transferência de controle acionário da empresa, conforme disposto no Edital do Leilão 02/2018 BNDES e que, nos termos do art. 6º, §3º, incisos I e II, da IN 63/2010, o prazo para apresentação das peças previstas no art. 13, incisos I, II e III expirou em 13/11/2018;
considerando que a prorrogação de 60 (dias) teria como termo final o dia 12/01/2019, data já transcorrida;
considerando que o pedido se fundamentou no fato de que a desestatização da unidade, ocorrida em agosto de 2018, e as complexas operações resultantes, coincidiram com a fase de elaboração da prestação de contas, o que tem dificultado o cumprimento do prazo inicialmente estabelecido;
considerando que anexo ao pedido consta cópia do documento CTA-PR-003/2019, que expõe de forma fundamentada as razões que justificam o pedido de prorrogação;
considerando que,  por conta do processo de desestatização, as decisões necessárias para continuidade da operacionalização da empresa para o exercício seguinte foram suspensas temporariamente e que o fechamento contábil de 2018, as contratações de materiais e serviços, planejamento estratégico, balanços mensais, inventários, exame e parecer de auditor independente, e outras necessárias ao funcionamento da Ceron foram adotadas nos últimos dois meses do ano passado, praticamente o mesmo período estabelecido para elaboração da prestação de contas extraordinária;
considerando que, ao examinar a solicitação, a então Secretaria de Controle Externo no Estado de Rondônia manifestou-se favoravelmente;
os ministros do Tribunal de Contas da União, reunidos em sessão de Plenário, ACORDAM, por unanimidade e com fundamento nos arts.169, incisos III e V, do Regimento Interno do TCU; 59, inciso VI, da Resolução TCU 259/2014; 7º, caput e inciso II, da IN TCU 63/2010; 12 da Resolução 234/2010; e 7º da DN 172/2018, em conhecer da solicitação formulada pelo Exmo. Sr. Bento Albuquerque, Ministro de Minas e Energia, para conceder a prorrogação pelo prazo de 120 (cento e vinte) dias, ficando a Eletrobrás Distribuição Rondônia S/A (Ceron) autorizada a apresentar, excepcionalmente, até o dia 13/03/2019, as peças sob sua responsabilidade que comporão a prestação de contas extraordinária para o exercício de 2018, estabelecidas no art. 13, incisos I, II e III da IN 63/2010; em enviar cópia deste Acórdão à Secretaria de Métodos e Suporte ao Controle Externo (Semec) , para ciência e adoção dos devidos ajustes no sistema e-Contas, à Eletrobrás Distribuição Rondônia (Ceron) , ao Ministério da Transparência e Controladoria-Geral da União (CGU) , à Controladoria Geral da União no Estado de Rondônia (CGU/RO) , ao Ministério de Minas e Energia, e à Secretaria Geral de Controle Externo (Segecex) ; e em arquivar o processo.
 
1. Processo TC-Processo 001.027/2019-0 (SOLICITAÇÃO) 
1.1. Classe de Assunto: III.
1.2. Interessadas: Eletrobrás Distribuição Rondônia (CNPJ 05.914.650/0001-66) e Energisa S/A (CNPJ 00.864.214/0001-06) .
1.3. Unidade: Eletrobrás Distribuição Rondônia.
1.4. Relatora: ministra Ana Arraes.
1.5. Representante do Ministério Público: não atuou.
1.6. Unidade Técnica: Secretaria do TCU no Estado de Rondônia (Sec/RO) .
1.7. Representação legal: não há.
1.8. Determinações/Recomendações/Orientações: não há.

Eletrobrás Distribuição Rondônia.

Eletrobrás Distribuição Rondônia (CNPJ 05.914.650/0001-66) e Energisa S/A (CNPJ 00.864.214/0001-06).

ANA ARRAES

não há.

Não atuou.

SOLICITAÇÃO (SOLI)

Secretaria do TCU no Estado de Rondônia (Sec/RO).